【裁判字號】    98,上易,385
【裁判日期】    980421
【裁判案由】    竊盜
【裁判全文】
臺灣高等法院刑事判決                 98年度上易字第385號
上  訴  人
即  被  告  丙○○
上列上訴人因竊盜案件，不服臺灣新竹地方法院97年度易字第80
8號，中華民國97年12月16日第一審判決（起訴案號：臺灣新竹
地方法院檢察署97年度偵字第6214號），提起上訴，本院判決如
下：
    主  文
上訴駁回。
    理  由
一、按不服地方法院之第一審判決而上訴者，應向管轄第二審之
    高等法院為之。上訴書狀應敘述具體理由。上訴書狀未敘述
    上訴理由者，應於上訴期間屆滿後20日內補提理由書於原審
    法院，逾期未補提者，原審法院應定期間先命補正。第二審
    法院認為上訴書狀未敘述理由或上訴有第362條前段之情形
    者，應以判決駁回之。但其情形可以補正而未經原審法院命
    其補正者，審判長應定期間先命補正。刑事訴訟法第361條
    、第367條，分別定有明文。所謂不服第一審判決之具體理
    由，必係依據卷內既有訴訟資料或提出新事證，指摘或表明
    第一審判決有何採證認事、用法或量刑等足以影響判決本旨
    之不當或違法，而構成應予撤銷之具體事由，始克當之（例
    如：依憑證據法則具體指出所採證據何以不具證據能力，或
    依憑卷證資料，明確指出所為證據證明力之判斷如何違背經
    驗、論理法則）；倘僅泛言原判決認定事實錯誤、違背法令
    、量刑失之過重或輕縱，而未依上揭意旨指出具體事由，或
    形式上雖已指出具體事由，然該事由縱使屬實，亦不足以認
    為原判決有何不當或違法者（例如：對不具有調查必要性之
    證據，法院未依聲請調查亦未說明理由，或援用證據不當，
    但除去該證據仍應為同一事實之認定），皆難謂係具體理由
    ，俾與第二審上訴制度旨在請求第二審法院撤銷、變更第一
    審不當或違法之判決，以實現個案救濟之立法目的相契合，
    並節制濫行上訴（最高法院97年度臺上字第892號判決參照
    ）。是以上訴人之上訴書狀或補提之上訴理由書，雖有敘述
    上訴理由，惟並未具體敘述第一審判決有上述違法、不當情
    形，即與未敘述具體理由無異，其所為上訴，即不符合上訴
    之法定要件。
二、本件被告不服原判決提起上訴，上訴理由略以：被告因翔勝
    清潔企業社於民國（下同）97年7月24日要至新竹市○○路
    393巷12弄16號清洗住宅外牆，人手不足，臨時打電話邀被
    告幫忙，工作至11時許，聽到老闆滕永貴在雜草旁有發現一
    些廢鐵，叫伊與乙○○幫忙搬，說可變賣貼補家用，伊不知
    廢鐵係何人所有，僅依老板指示工作，所得款項5700元，老
    板給伊2000元，伊認係工錢，尚退還800元，不知此為竊盜
    行為，請重新判決云云。
三、經查：
  (一)原判決以：被告受友人乙○○之邀，受翔勝清潔企業社雇用
    ，與滕永貴、乙○○（均經原審判處有期徒刑7月確定），
    於97年7月24日，在新竹市○○路393巷12弄16號為清洗住宅
    外牆之工作。三人於上午11時30分許之午休時間，因見毗鄰
    之新竹市○○路393巷12弄14號為空屋，屋外草地放置鐵製
    物品、機器，竟基於意圖為自己不法所有之竊盜犯意聯絡，
    共同徒手將該草地之甲○○所有之冰鐵桶3個、餐具箱3個、
    鐵製洗手台1個、電錶箱1個、電線外殼3個、鋁窗架2個、電
    纜線1捆、空壓機1台等鐵製物品、機器搬運上滕永貴所駕駛
    之車號JV-8585號自小貨車上而竊取之。得手後，旋由滕永
    貴駕車搭載乙○○、丙○○2人，載運上開贓物前往楊鴻旻
    經營「金佳億企業社」之舊貨回收場（址設新竹市○○街○
    ○段415號），變賣上開贓物得款新臺幣（下同）5700元，
    由3人朋分。認被告所為，係犯刑法321條第1項第4款之結夥
    竊盜罪，其為累犯，應依法加重其刑。審酌被告利用工作之
    時，因見隔壁屋外草地，被害人放置之物品，竟思不勞而獲
    ，徒手搬運離去、變賣得款項、被害人所受財產上損害，併
    審酌其行竊手段、方式，所生危害程度，被告已返還部分贓
    物  並給付5700元之賠償，被害人於偵訊中表達不予追究之
    意暨被告犯後態度等一切情狀，量處被告有期徒刑7月。
  (二)被告雖否認有竊盜之意，辯稱：僅依老板指示所為，幫忙搬
    運，2000元係工錢，尚退還800元，不知此為竊盜云云。惟
    原審已於審理中訊問證人即共同被告滕永貴、乙○○，依該
    二人所證，足認被告知悉證人滕永貴、乙○○二人決意竊取
    上開置於空屋外之鐵製品，仍參幫忙搬運物品，足認被告丙
    ○○有參與竊盜之行為。且依證人滕永貴所證，及變賣贓物
    後立即交付金錢之情觀之，該2000元顯非工錢，證人乙○○
    於原審所證，被告丙○○以為那是工錢云云，係迴護之詞，
    無足採認等情，業經原審詳為論述。
四、原判決經核並無違誤，量刑亦稱妥適。被告所為辯解及上訴
    理由，業經原審詳為指駁，經核其上訴理由尚無具體指摘原
    判決認事用法或量處刑罰，有何足以影響判決本旨之違法不
    當之處，而構成應予撤銷之具體事由，揆諸前揭說明，即與
    未敘述具體理由無異，本件上訴顯不合法定程式應予駁回。
五、被告經合法傳喚無正當理由不到庭，爰不待其陳述，逕為判
    決。
據上論斷，應依刑事訴訟法第367條前段、第371條，判決如主文
。
本案經檢察官張秋雲到庭執行職務。
中    華    民    國    98    年    4    月    21    日
                  刑事第十六庭審判長法  官  溫耀源
                                    法  官  許增男
                                    法  官  王敏慧
以上正本證明與原本無異。
不得上訴。
                                    書記官  丁淑蘭
中    華    民    國    98    年    4     月    21    日
附錄本案論罪科刑所適用法條全文：
刑法第321條第1項第4款：
犯竊盜罪而有左列情形之一者，處6月以上、5年以下有期徒刑：
四、結夥三人以上而犯之者。


司法院資訊處製作；財團法人民間司法改革基金會備份。
